【裁判字號】    99,裁,2436
【裁判日期】    991014
【裁判案由】    稅捐稽徵法
【裁判全文】
最  高  行  政  法  院  裁  定
                                      99年度裁字第2436號
聲  請  人  家福股份有限公司高雄大順分公司
代  表  人  甲○○
訴訟代理人  林石猛律師
            廖孟意律師
上列聲請人因與相對人財政部高雄市國稅局間稅捐稽徵法事件，
對於中華民國98年7月23日本院98年度裁字第1832號裁定，聲請
再審，本院裁定如下：
    主  文
再審之聲請駁回。
再審訴訟費用由聲請人負擔。
    理  由
一、本件聲請人於民國（下同）95年7月至同年8月間銷售貨物，
    銷售額計新臺幣（下同）3,673,962元（不含稅），開立140
    張無買受人名稱及統一編號之二聯式收銀機發票金額計3,85
    7,660元（含稅），嗣作廢原開立發票，並分別重開93張三
    聯式統一發票金額計2,344,139元（不含稅）予冠吟洋行有
    限公司（下稱冠吟公司），及47張三聯式統一發票金額計1,
    329,823元（不含稅）予喜多番小吃店，經被上訴人查獲，
    以上訴人未依規定開立統一發票予買受人，卻開立予非實際
    交易對象之冠吟公司及喜多番小吃店，依稅捐稽徵法第44條
    規定按其未依規定開立憑證查明認定之總額3,673,962元裁
    處5％之罰鍰計183,698元。聲請人不服，循序提起行政訴訟
    。經原審法院以98年度簡字第32號判決（下稱原審確定判決
    ）駁回聲請人之訴；聲請人不服提起上訴，經本院審理結果
    ，以本院98年度裁字第1832號裁定認本件聲請人之訴，係屬
    簡易案件，依行政訴訟法第235條規定，對於適用簡易程序
    之裁判提起上訴，須經本院許可，且以訴訟事件所涉及之法
    律見解具有原則性者為限，經查聲請人所陳之上訴理由，僅
    係就原審取捨證據、認定事實之職權行使為爭執，所陳上訴
    理由，並無具有原則性法律見解之爭議，其上訴為不合法，
    裁定駁回其上訴。聲請人不服原確定裁定，聲請再審，其理
    由略謂，聲請人於95年7月至同年8月間銷售貨物，銷售額計
    3,673,962元（不含稅），開立140張無買受人名稱及統一編
    號之二聯式收銀機發票金額計3,857,660元（含稅），嗣作
    廢原開立發票，分別重開93張三聯式統一發票金額計2,344,
    139元（不含稅）予冠吟公司，及47張三聯式統一發票金額
    計1,329,823元（不含稅）予喜多番小吃店，依財政部73年
    11月20日台財稅第63234號函釋意旨，營利事業列報各項費
    用所取得之收銀機專用統一發票，原開立發票商號未載明買
    受人之營利事業統一編號，嗣後經買受人要求已予補填並加
    蓋印章者，稽徵機關查帳時可准予認定。本件相對人予以補
    稅、處罰，復查及訴願決定予以駁回聲請人之復查及訴願申
    請，原審確定判決駁回聲請人之訴，及本院98年度裁字第18
    32號裁定，駁回聲請人之上訴，均與財政部上開解釋不合，
    而有行政訴訟法第273條第1項第1款、第14款規定之再審事
    由，聲請再審。
二、按對於確定裁定聲請再審，應依行政訴訟法第283條準用第
    277條第1項第4款之規定表明再審理由，此為必須具備之程
    式。所謂表明再審理由，必須指明確定裁定有如何合於再審
    事由之具體情事，始為相當。倘僅泛言有何條款之再審事由
    ，而無具體情事者，尚難謂已合法表明再審理由。如未表明
    再審理由，法院無庸命其補正。
三、查本件係屬簡易案件，依行政訴訟法第235條第1項規定：「
    對於適用簡易程序之裁判提起上訴或抗告，須經最高行政法
    院之許可。」同條第2項規定：「前項許可，以訴訟事件所
    涉及之法律見解具有原則性者為限。」所謂訴訟事件所涉及
    之法律見解具有原則性，係指該事件涉及法律問題意義重大
    ，而有加以闡釋必要之情形，例如對於行政命令或法規是否
    牴觸法律而為之判斷，或就同類事件所表示之法律見解與其
    他高等行政法院或最高行政法院之見解相互牴觸，有由最高
    行政法院統一法律上意見或確認其意見之必要。本件聲請人
    前不服高雄高等行政法院98年度簡字第32號判決提起上訴，
    經本院以其訴訟事件所涉及之法律見解未具有原則性為由，
    於98年7月23日以98年度裁字第1832號裁定駁回其上訴，此
    有上開裁定附卷可按，是本件聲請人如不服本院上開確定裁
    定，欲聲請再審，必須指明原確定裁定有如何合於再審事由
    之具體情事，始為相當。惟本件再審聲請意旨無非指摘原審
    確定判決有再審事由，而就其聲請再審之原確定裁定究竟有
    何合於法定再審事由之具體情事，並未具體明，僅指稱原
    確定裁定有行政訴訴法第273條第1項第1款、第14款規定之
    再審事由。揆諸首揭說明，難認已具體表明再審理由，其再
    審之聲請為不合法，應予駁回。
四、據上論結，本件聲請為不合法，依行政訴訟法第283條、第
    278條第1項、第104條、民事訴訟法第95條、第78條，裁定
    如主文。
中    華    民    國    99    年    10    月    14    日
                    最高行政法院第四庭
                        審判長法官  劉  鑫  楨
                              法官  黃  秋  鴻
                              法官  吳  東  都
                              法官  吳  慧  娟
                              法官  林  金  本

以  上  正  本  證  明  與  原  本  無  異
中    華    民    國    99    年    10    月    15    日
                              書記官  郭  育  玎

司法院資訊處製作；財團法人民間司法改革基金會備份。
